臺灣嘉義地方法院刑事裁定
111年度撤緩字第12號
聲  請  人  臺灣嘉義地方檢察署檢察官
受  刑  人  蘇詠銘


上列聲請人因受刑人業務侵占案件（臺灣臺南地方法院109年度
易字第1386號），聲請撤銷該案緩刑之宣告（111年度執聲字第6
9號），本院裁定如下：
    主  文
聲請駁回。
    理  由
一、聲請意旨略以：受刑人蘇詠銘因業務侵占案件，經臺灣臺南
    地方法院（下稱臺南地院）於民國110年1月18日，以109年
    度易字第1386號判決，判處有期徒刑1年6月，緩刑5年，並
    應自110年2月起，按月於每月20日前給付告訴人吳聰霖新臺
    幣（下同）7000元完畢，至清償為止，如一期未付，視為全
    部到期，已於110年2月23日確定。然受刑人於緩刑期內之11
    0年8月至10月，均未支付賠償金額，其違反刑法第74條第2
    項第3款所定負擔情節重大，足認原宣告之緩刑難收其預期
    效果，有執行刑罰之必要，依刑法第75條之1第1項第4款規
    定，得撤銷其緩刑宣告，爰聲請裁定撤銷緩刑之宣告等語。
二、按緩刑宣告，得斟酌情形，命犯罪行為人向被害人支付相當
    數額之財產或非財產上之損害賠償；又受緩刑之宣告，而違
    反第74條第2項第1款至第8款所定負擔情節重大者，足認原
    宣告之緩刑難收其預期效果，而有執行刑罰之必要者，得撤
    銷其緩刑宣告，刑法第74條第2項第3款、第75條之1第1項第
    4款分別定有明文。又刑法第75條之1第1項第4款所稱情節重
    大，係指犯罪行為人顯有履行負擔之可能，而隱匿或處分其
    財產、故意不履行、無正當事由拒絕履行或顯有逃匿之虞等
    情事而言。是以法院於審查檢察官聲請撤銷緩刑之案件時，
    即不應僅以犯罪行為人違反刑法第74條第2項第1款至第8款
    所定負擔，即必然撤銷緩刑，而應同時審認其違反緩刑所定
    負擔，是否有上述立法理由所例示「顯有履行負擔之可能，
    而隱匿或處分其財產」、「故意不履行」、「無正當事由拒
    絕履行」或「顯有逃匿之虞」等，而足認情節重大，並足認
    有原宣告之緩刑難收其預期效果，而有執行刑罰之必要之情
    事。
三、經查：
  ㈠受刑人前因業務侵占案件，經臺南地院以109年度易字第1386
    號判決各判處有期徒刑6月（共9罪），應執行有期徒刑1年6
    月。緩刑5年，並應給付告訴人42萬元（給付方法：自110年
    2月起，按月於每月20日前給付告訴人7000元，至清償為止
    ，如一期未付，視為全部到期）。該案於110年2月23日確定
    ，有上開刑事判決及臺灣高等法院被告前案紀錄表各1份附
    卷為憑。
  ㈡告訴人於110年10月20日具狀向檢察官陳報：受刑人於110年8
    月至10月均未按期履行緩刑負擔等情，有刑事陳報狀在卷可
    查（見111執聲69卷第2頁）。本院受理本件聲請後傳喚受刑
    人到庭，受刑人於本院調查時亦自承：我因有心臟問題，家
    中又有父母要照顧，都是2、3個月一次將款項補進去，確有
    未按期履行緩刑負擔之情形等語（見本院卷第28頁）。而依
    上開判決之旨，受刑人自110年2月20日起至111年6月20日止
    ，應向告訴人給付之金額合計為119000元（計算式：7000元
    ×17個月＝119000元）。然受刑人迄今僅於附表所示時間，各
    給付告訴人如附表所示之金額，共計102000元等情，有告訴
    人提出之刑事陳報狀及所附給付紀錄表（見本院卷第55、56
    頁）；受刑人提出之郵政跨行匯款申請書影本7張及手寫匯
    款紀錄（見本院卷第31-37、41、49、59、61頁）附卷可憑
    。據上，足認受刑人於判決確定後，確有未完全履行判決所
    定負擔之情形。
  ㈢然而，參酌附表所示受刑人給付損害賠償與告訴人之時間及
    金額，可知受刑人雖有無法於每月20日如期給付7000元之情
    形，惟其仍會於日後補足前期拖欠未付之款項，尚非刻意拒
    向告訴人為任何給付。另查，受刑人因急性心肌梗塞，於11
    0年10月1日至長庚醫療財團法人嘉義長庚紀念醫院(下稱嘉
    義長庚醫院)急診就診，隨即於同日轉入心臟加護病房治療
    ，於同年月4日進行心臟導管檢查與心臟支架放置，直至同
    年月8日始出院，並經醫囑宜門診追蹤治療；其嗣於111年5
    月29日，又因心絞痛、冠狀動脈疾病，入住嘉義長庚醫院心
    臟科一般病房檢查治療，並於同年5月30日接受經心導管氣
    球擴張手術，於同年6月1日出院，仍經醫囑宜門診追蹤治療
    等情，有嘉義長庚醫院110年10月8日診字第0000000000000
    號、111年5月31日診字第0000000000000號診斷證明書影本
    各1份存卷可參（見本院卷第45、61頁）。據此，可知於上
    開判決確定後，受刑人自身健康狀況出現受刑人於判決前難
    以預期之重大改變，故受刑人所陳因身體健康因素，以致無
    法按期行緩刑負擔等情，尚屬有據。
  ㈣本院綜判前述具體事證，可見受刑人雖未完全依照判決所定
    之時程，如期履行緩刑負擔，然其於自身健康狀況惡化之情
    形下，仍勉力持續向告訴人給付損害賠償金，堪認本件尚無
    受刑人故意不履行或無正當事由拒絕履行緩刑負擔之情事。
    且受刑人迄今既仍持續履行緩刑負擔，亦可徵上開判決所定
    緩刑負擔，對受刑人尚非毫無警惕效果。從而，本件現尚無
    撤銷受刑人緩刑宣告，令其執行刑罰之必要。聲請人前開所
    請，尚難准許，應予駁回。
四、依刑事訴訟法第220 條，裁定如主文。
中　　華　　民　　國　　111 　年　　7 　　月　　13　　日
                  刑事第五庭    法　官　陳盈螢
上列正本證明與原本無異。
如不服本裁定，應於裁定送達後5日內向本院提出抗告狀（應附
繕本）。
中　　華　　民　　國　　111 　年　　7 　　月　　13　　日
                                書記官  陳孟瑜
附表（受刑人已給付告訴人之款項）
編號 給付時間 給付金額 1 110年5月3日 21000元 2 110年5月20日 5000元 3 110年7月22日 23000元 4 110年11月2日 14000元 5 111年3月29日 21000元 6 111年4月28日 8000元 7 111年7月8日 10000元 合計：102000元